【裁判字號】    99,易,330
【裁判日期】    990226
【裁判案由】    竊盜
【裁判全文】
臺灣板橋地方法院刑事判決               99年度易字第330號
公  訴  人  臺灣板橋地方法院檢察署檢察官
被      告  丙○○
上列被告因竊盜案件，經檢察官提起公訴（98年度偵字第33529
號），嗣因被告就被訴事實為有罪之陳述，本院告知被告簡式審
判程序之旨，並聽取當事人之意見後，裁定改依簡式審判程序進
行，本院判決如下：
    主  文
丙○○所犯如附表所示之罪，共肆罪，均累犯，各處如附表所示
之宣告刑，應執行有期徒刑壹年捌月。
    事  實
一、丙○○前因施用毒品案件，經本院以89年度毒聲字第2565號
    裁定送觀察、勒戒，經觀察、勒戒後，因認無繼續施用毒品
    之傾向，於民國89年5 月2 日執行完畢釋放出臺灣臺北看守
    所附設勒戒所，並由臺灣板橋地方法院檢察署檢察官以88年
    度毒偵字第1193號、89年度毒偵字第3336號為不起訴處分確
    定，惟其於前開觀察、勒戒執行完畢釋放後5 年內，復因施
    用第二級毒品，經本院以90年度易字第2140號判決判處有期
    徒刑4 月確定（已於92年1 月25日縮刑期滿，於本案尚不構
    成累犯）。另丙○○因贓物、妨害公務、妨害自由、施用第
    一級毒品、施用第二級毒品等案件，分別經法院判決判處有
    期徒刑5 月、5 月、4 月、3 月、10月、6 月確定，嗣前開
    刑期均經本院以96年度聲減字第4552號裁定予以減刑，並與
    其因竊盜案件經法院判決判處不得減刑之有期徒刑2 年2 月
    ，合併定其應執行有期徒刑3 年4 月確定，而於98年1 月21
    日縮短刑期假釋出監並付保護管束，甫於98年4 月22日保護
    管束期滿，假釋未經撤銷而視為執行完畢（於本案構成累犯
    ）。
二、詎丙○○猶不知悔改，於前受有期徒刑執行完畢後5 年內，
    復基於意圖為自己不法所有之犯意，或獨自1 人，或與綽號
    「菲律賓」之不姓名年籍之成年男子共同基於竊盜之犯意連
    絡，自98年11月28日起至同年12月3 日止，在臺北縣鶯歌鎮
    、中和市、桃園縣桃園市等地（詳如附表所示時間、地點）
    ，以如附表所示之方法竊取如附表所示之被害人財物，得手
    後以如附表所示之方法處理贓物。嗣於98年12月3 日10時30
    分許，丙○○駕駛懸掛其所竊得之2388-GW 號自用小客車車
    牌，原為甲○○所有之車牌號碼0027 -TQ號自用小客車，停
    放在臺北縣三重市重新橋下，經警查獲為失竊車輛，並當場
    扣得丙○○取自前開失竊之自用小客車內而供其行竊車牌所
    用之扳手1 支、所竊得之PENTAX數位相機1 台、ACER電腦硬
    碟1 個、PLANET名片夾1 個、原車牌號碼0027-TQ 號自用小
    客車（廠牌型號：HONDA ，CR-V）1 輛及該汽車之鑰匙1 串
    、手機3 支、2388-WG 自用小客車車牌2 面等贓物（詳如附
    表所示），以及與本案竊盜無關之黑糖粉末1 包、遠傳易付
    卡1 片、汽車鑰匙2 串、SONY ERICSSON K750I 手機1 支，
    及第一級毒品海洛因1 包（毛重0.75公克）及第二級毒品甲
    基安非他命1 包（毛重0.65公克）、海洛因殘渣袋9 個、混
    合摻洗海洛因殘渣袋1 個、安非他命吸食器1 組（所涉違反
    毒品危害防制條例案件部分現由本院99年度訴字第343 號另
    案審理中），始悉上情。
三、案經臺北縣政府警察局移送台灣板橋地方法院檢察署檢察官
    偵查起訴。
    理    由
一、本案被告丙○○所犯均係死刑、無期徒刑、最輕本刑為3 年
    以上有期徒刑以外之罪，其於準備程序中就被訴事實皆為有
    罪之陳述，經本院告知簡式審判程序之旨，並聽取公訴人、
    被告之意見後，改依簡式審判程序審理，合先敘明。
二、上揭犯罪事實，業據被告丙○○於警詢、檢察官訊問及本院
    審理時均坦承不諱，核與被害人甲○○、戊○○、丁○○、
    乙○○於警詢所陳大致相符，並有贓物認領保管單4 紙、扣
    押物品目錄表2 紙、車輛尋獲電腦輸入單3 紙、車行紀錄查
    詢1 紙及現場查獲照片10張及贓物照片7 張在卷可稽。是被
    告自白與事實相符，自堪採信。從而，被告犯行事證明確，
    應依法論科。至被告於本院審理中另陳稱前開竊盜犯行係其
    主動向警說明，應有合於自首之情事云云，惟審諸被告係先
    因持有前開贓物為警查獲，嗣警通知相關汽車、車牌所有人
    到場，始於警詢問後供出相關贓物之來源及竊盜犯行，核與
    自首之於職司偵查職務之公務員發覺犯罪前向公務員主動告
    知犯罪，並接受裁判之情不符，是被告認其行為符合自首之
    要件，容有誤會，附此說明。
三、核被告如附表編號1 所示行為係犯刑法第320 條第1 項普通
    竊盜罪；按刑法第321 條第1 項第3 款之攜帶兇器竊盜罪，
    係以行為人攜帶兇器竊盜為其加重條件，此所謂兇器，其種
    類並無限制，凡客觀上足對人之生命、身體、安全構成威脅
    ，具有危險性之兇器均屬之，且祇須行竊時攜帶此種具有危
    險性之兇器為已足，並不以攜帶之初有行兇之意圖為必要（
    最高法院79年台上字第5253號判例意旨參照）。本件被告所
    持以行竊之扳手，係金屬材質，且能用以拆卸自用小客車車
    牌，顯見質量頗為堅硬，在客觀上應具有危險性，持以行竊
    ，足以對人之身體、生命、安全構成威脅，應屬兇器，被告
    持之為如附表編號2 、4 所示之竊盜行為，核係犯同法第
    321 條第1 項第3 款之攜帶兇器竊盜罪；次按刑法第321 條
    第1 項第2 款所謂「其他安全設備」，係指具有隔絕防閑作
    用，並固定於土地上之建築物或工作物之安全設備而言；建
    築物裝設之氣窗，依一般社會通常觀念，具有隔絕、防盜及
    防閑之功能作用，自屬刑法第321 條第1 項第2 款所稱之安
    全設備，是共犯綽號「菲律賓」之男子翻越氣窗侵入屋內行
    竊，被告如附表編號3 所示行為，核係犯同法第321 條第1
    項第2 款之踰越安全設備竊盜罪。被告與綽號「菲律賓」之
    真實姓名年籍不詳之成年男子就附表編號3 之加重竊盜犯行
    ，有犯意聯絡、行為分擔，為共同正犯。被告所犯上開4 罪
    ，犯意各別、行為互殊，應分論併罰。又被告所犯上開4 罪
    之犯罪時間、地點及客體不同，顯係基於個別犯意所為，應
    予分論併罰。又被告有前揭事實欄第一段所載科刑及執行紀
    錄乙節，有臺灣高等法院被告前案紀錄表附卷可稽，其於有
    期徒刑執行完畢後5 年以內，故意再犯本案有期徒刑以上之
    罪，均為累犯，均應依刑法第47條第1 項規定，加重其刑。
    爰審酌被告犯罪之動機目的，智識程度，竊盜犯罪所得財物
    多寡、犯罪使用手段之危險性，及其犯後坦認犯行態度良好
    等一切情狀，分別量處如主文所示之刑，並參酌蒞庭檢察官
    求予從輕量刑及具體求刑之情形，並定其應執行之刑，以示
    懲儆。末查，扣案之扳手1 支，雖係被告行竊附表編號2 、
    4 所示之車牌所用之物，惟被告否認為其所有，並陳稱係自
    該車牌號碼0027-TQ 號自用小客車上取得，此外復無其他積
    極之證據證明該扣案之扳手確屬被告所有，此核與刑法第38
    條第1 項第2 款、第3 項供犯罪所用之物，以犯罪行為人所
    有之物始得沒收之規定不符，是該扣案之扳手1 支，既無證
    據證明為被告所有，爰不另予宣告沒收。至其他扣案之遠傳
    易付卡1 片、黑糖粉末1 包、汽車鑰匙2 串、SONY
    ERICSSON K750I手機1 支，及第一級毒品海洛因1 包（毛重
    0.75公克）及第二級毒品甲基安非他命1 包（毛重0.65公克
    ）、海洛因殘渣袋9 個、混合摻洗海洛因殘渣袋1 個、安非
    他命吸食器1 組，核與被告本件之竊盜犯行無涉，爰不另為
    沒收或沒收銷燬之諭知，併此說明。
據上論斷，應依刑事訴訟法第273 條之1 第1 項、第299 條第1
項前段，刑法第28條、第320 條第1 項、第321 條第1 項第2 款
、第3 款、第47條第1 項、第51條第5 款、刑法施行法第1 條之
1 第1 項、第2 項前段，判決如主文。
本案經檢察官簡志祥到庭執行職務
中    華    民    國    99    年    2     月    26    日
                  刑事第二庭  法  官  李釱任
上列正本證明與原本無異。
如不服本判決，應於判決送達後10日內敘明上訴理由，向本院提
出上訴狀 (應附繕本) ，上訴於臺灣高等法院。其未敘述上訴理
由者，應於上訴期間屆滿後20日內向本院補提理由書「切勿逕送
上級法院」。
                              書記官   陳秀慧
中    華    民    國    99    年    3     月    1     日
附錄本案論罪科刑法條全文
中華民國刑法第320條
意圖為自己或第三人不法之所有，而竊取他人之動產者，為竊盜
罪，處五年以下有期徒刑、拘役或五百元以下罰金。
中華民國刑法第321條
（加重竊盜罪）
犯竊盜罪而有左列情形之一者，處 6 月以上、 5 年以下有期徒
刑：
一、於夜間侵入住宅或有人居住之建築物、船艦或隱匿其內而犯
    之者。
二、毀越門扇、牆垣或其他安全設備而犯之者。
三、攜帶兇器而犯之者。
四、結夥三人以上而犯之者。
五、乘火災、水災或其他災害之際而犯之者。
六、在車站或埠頭而犯之者。
前項之未遂犯罰之。
附表：
┌──┬─────┬─────┬───────┬───┬───────┬────┬─────┐
│編號│犯      罪│犯      罪│行  為  態  樣│被害人│竊  得  財  物│所犯法條│宣告刑    │
│    │時      間│地      點│（  方  法  ）│      │              │        │          │
├──┼─────┼─────┼───────┼───┼───────┼────┼─────┤
│ 1  │98年11月28│臺北縣鶯歌│見甲○○將其所│甲○○│1.扣案之車牌號│刑法第  │丙○○竊盜│
│    │日晚間21  │鎮○○○街│有之車牌號碼  │      │  碼0027-TQ號 │320條1項│，累犯，處│
│    │時45分許  │與鶯桃路口│0027-TQ號自用 │      │  自用小客車1 │        │有期徒刑陸│
│    │          │          │小客車臨停該處│      │  臺(型號HONDA│        │月。      │
│    │          │          │引擎未熄火認有│      │  CR-V) 、車鑰│        │          │
│    │          │          │可趁之機，即逕│      │  匙1串。     │        │          │
│    │          │          │予駛離而竊取之│      │2.扣案之      │        │          │
│    │          │          │。            │      │  ANYCALL、   │        │          │
│    │          │          │              │      │ SONY ERICSSON│        │          │
│    │          │          │              │      │  行動電話2 支│        │          │
│    │          │          │              │      │  。          │        │          │
│    │          │          │              │      │3.扣案之PLANET│        │          │
│    │          │          │              │      │  名片夾1個。 │        │          │
│    │          │          │              │      │4.未扣案之含證│        │          │
│    │          │          │              │      │  件之皮夾及包│        │          │
│    │          │          │              │      │  包各1個。   │        │          │
├──┼─────┼─────┼───────┼───┼───────┼────┼─────┤
│ 2  │98年11月30│桃園縣桃園│以客觀上足以對│戊○○│3P-3082號車牌 │刑法第32│丙○○攜帶│
│    │日凌晨3時 │市○○路  │人之生命、身體│      │2面           │1 條第1 │兇器竊盜，│
│    │30分至40  │919號     │、安全構成威脅│      │              │項第3款 │累犯，處有│
│    │分許      │          │，具有危險性，│      │              │        │期徒刑柒月│
│    │          │          │足可供作兇器使│      │              │        │。        │
│    │          │          │用之金屬製扳手│      │              │        │          │
│    │          │          │1 支（扣案，非│      │              │        │          │
│    │          │          │丙○○所有），│      │              │        │          │
│    │          │          │拆卸戊○○所有│      │              │        │          │
│    │          │          │3P-3082 號車牌│      │              │        │          │
│    │          │          │2 面後將之懸掛│      │              │        │          │
│    │          │          │於上開竊得之車│      │              │        │          │
│    │          │          │牌號碼0027-TQ │      │              │        │          │
│    │          │          │號自小客車，藉│      │              │        │          │
│    │          │          │以逃避查緝，並│      │              │        │          │
│    │          │          │將0027-TQ 號車│      │              │        │          │
│    │          │          │牌改懸掛在李河│      │              │        │          │
│    │          │          │陽之原3P-3082 │      │              │        │          │
│    │          │          │號自小客車上。│      │              │        │          │
├──┼─────┼─────┼───────┼───┼───────┼────┼─────┤
│ 3  │98年12月1 │臺北縣中和│與綽號「菲律賓│丁○○│1.扣案之PENTAX│刑法第32│丙○○共同│
│    │日凌晨4時 │市○○路  │」之真實姓名年│      │  數位相機、灰│1條第1項│踰越安全設│
│    │許        │252巷8弄2 │籍不詳之成年男│      │  色OKWAP手機 │第2款   │備竊盜，累│
│    │          │號日富營造│子共同基於不法│      │  、ACER電腦硬│        │犯，處有期│
│    │          │股份有限公│所有之犯意聯絡│      │  碟各1台     │        │徒刑捌月。│
│    │          │司之工務所│，由綽號「菲律│      │2.未扣案之電腦│        │          │
│    │          │（夜間無人│賓」之人踰越氣│      │  螢幕及主機各│        │          │
│    │          │看守）    │窗侵入該工務所│      │  3 台、相機1 │        │          │
│    │          │          │內竊取財物（侵│      │  台，經被告變│        │          │
│    │          │          │入他人建築物部│      │  賣後共得8600│        │          │
│    │          │          │分未據告訴），│      │  元。        │        │          │
│    │          │          │由被告駕車於屋│      │              │        │          │
│    │          │          │外等候，得手後│      │              │        │          │
│    │          │          │由被告分得扣案│      │              │        │          │
│    │          │          │之相機、手機、│      │              │        │          │
│    │          │          │硬碟各1 台及變│      │              │        │          │
│    │          │          │賣其他贓物所得│      │              │        │          │
│    │          │          │新臺幣（下同）│      │              │        │          │
│    │          │          │4 ,300 元。   │      │              │        │          │
├──┼─────┼─────┼───────┼───┼───────┼────┼─────┤
│ 4  │98年12月3 │桃園縣桃園│以客觀上足以對│乙○○│2388-GW號車牌2│刑法第32│丙○○攜帶│
│    │日7時至8時│市○○路2 │人之生命、身體│      │面            │1條第1項│兇器竊盜，│
│    │許        │段561巷16 │、安全構成威脅│      │              │第3款   │累犯，處有│
│    │          │之1號     │，具有危險性，│      │              │        │期徒刑柒月│
│    │          │          │足可供作兇器使│      │              │        │。        │
│    │          │          │用之金屬製扳手│      │              │        │          │
│    │          │          │1 支（扣案，非│      │              │        │          │
│    │          │          │丙○○所有），│      │              │        │          │
│    │          │          │拆卸乙○○所有│      │              │        │          │
│    │          │          │2388-GW 號車牌│      │              │        │          │
│    │          │          │2 面後將之懸掛│      │              │        │          │
│    │          │          │於上開竊得之車│      │              │        │          │
│    │          │          │牌號碼0027-TQ │      │              │        │          │
│    │          │          │號自小客車，藉│      │              │        │          │
│    │          │          │以逃避查緝，並│      │              │        │          │
│    │          │          │將原懸掛之    │      │              │        │          │
│    │          │          │3P-3082 號車牌│      │              │        │          │
│    │          │          │改懸掛在乙○○│      │              │        │          │
│    │          │          │之原2388-GW 號│      │              │        │          │
│    │          │          │自小客車上。  │      │              │        │          │
└──┴─────┴─────┴───────┴───┴───────┴────┴─────┘

司法院資訊處製作；財團法人民間司法改革基金會備份。
